臺灣臺北地方法院民事裁定　　　　　　　 96年度司字第670號
聲　請　人　甲○○
代　理　人　鄭錦堂律師
相　對　人　頤達建設股份有限公司
　　　　　　　　　　　樓之1
法定代理人　乙○○　　同上
代　理　人　張至剛律師
上列聲請人聲請選派檢查人事件，本院裁定如下：
    主  文
選派唐春金會計師為頤達建設股份有限公司檢查人，檢查頤達建
設股份有限公司之業務帳目及財產情形。
聲請程序費用新臺幣壹仟元由相對人負擔。
    理  由
一、按繼續一年以上，持有已發行股份總數百分之三以上之股東
    ，得聲請法院選派檢查人，檢查公司業務帳目及財產情形。
    公司法第二百四十五條第一項定有明文。
二、本件聲請意旨略以：聲請人繼續一年以上，持有相對人已發
    行股份總數百分之三以上之股東，相對人公司自民國九十四
    年七月八日設立登記後，迄至九十六年七月十六日即聲請人
    抄錄相對人公司資料，相對人公司二年來均未召開股東會予
    股東知悉相對人公司營運狀況，亦未分配盈餘，影響聲請人
    及其他相對人公司股東權益甚劇。又相對人公司於九十四年
    七月八日完成設立登記時之實收資本為新台幣（下同）一億
    九千三百萬元，迭次增資至九十五年十二月十四日時為二億
    五千元，資金龐大，然自設立登記後迄今約兩年間，並未依
    據公司法之規定每年召開股東常會報告公司營運及財產狀況
    ，於九十六年七月十七日始傳真一份開會通知予聲請人，其
    上記載相對人公司僅一年即虧損高達一千零八十二萬零九百
    七十二元，自有選派檢查人檢查相對人公司自九十四年七月
    八日完成設立登記迄今，其「業務帳目」及「財產情形」之
    必要。聲請人爰本於公司法第二百四十五條第一項之規定，
    請求鈞院准予選派專業之會計師為檢查人等語。
三、經查，本件聲請人主張其為相對人繼續一年以上，持有已發
    行股份總數百分之三以上之股東之事實，業據其提出公司股
    東名冊一份為證，是本件聲請合於上開規定，應予准許。經
    本院依職權函請台北市會計師公會推薦適當之會計師供本院
    遴選為相對人公司檢查人，經該會推薦唐春金會計師（敬業
    會計師事務所，設台北市○○路○段二九六號八樓之四）輪
    辦本件檢查業務，本院審酌唐春金會計師係東吳大學會計研
    究所碩士，曾任勤業會計師事務所查帳員、永立聯合會計師
    事務所查帳組長、東吳大學兼任講師、台灣省會計師公會理
    事、中華民國會計師公會全國聯合會監事，現職敬業會計師
    事務所執業會計師，有台北市會計師公會北市會字第
    0960563號函附卷可稽，其對於公司業務、帳目及盈虧情況
    ，應能本於專業知識予以檢查，當亦能適時維護、保障聲請
    人及其他股東之權益，爰依公司法第二百四十五條第一項之
    規定，選派會計師唐春金為檢查人，檢查相對人之業務帳目
    及財產情形。
四、依非訟事件法第175條第3項，裁定如主文。
中　　華　　民　　國　　96　　年　　12　　月　　31　　日
                  民事第四庭    法　官　匡偉
以上正本係照原本作成
如對本裁定抗告須於裁定送達後10日內向本院提出抗告狀，並繳
納抗告費新臺幣1,000元
中　　華　　民　　國　　96　　年　　12　　月　　31　　日
                                書記官　陳莉庭
